臺灣高等法院民事判決
110年度簡易字第61號
原      告  曲容萱  
被      告  梁志君  


上列當事人間請求侵權行為損害賠償事件，原告提起刑事附帶民
事訴訟，經本院刑事庭移送前來（本院110年度交附民字第24號
），本院於民國110年8月31日言詞辯論終結，判決如下：
    主      文
被告應給付原告新臺幣陸仟伍佰零伍元。
原告其餘之訴駁回。
訴訟費用由被告負擔千分之八，餘由原告負擔。 
    事實及理由
壹、程序方面：
　　按本於道路交通事故有所請求而涉訟者，不問其標的金額或
    價額一律適用簡易程序，民事訴訟法第427條第2項第11款定
    有明文。本件原告係於第二審刑事訴訟程序始提起本件附帶
    民事訴訟，經本院刑事庭依刑事訴訟法第504條第1項前段規
    定裁定移送民事庭（本院110年度交附民字第24號卷第33頁
    ），是本件應適用簡易程序之第二審程序為審判，先予敘明
    。　
貳、實體方面：　　
一、原告主張：被告於民國109年6月26日中午12時15分許，駕駛
    車牌號碼0000-00號自小客車（下稱被告車輛），由臺北市
    士林區忠誠路2段50巷路旁，自西往東側之行人穿越道方向
    起駛倒車時，未注意前後左右有無障礙或車輛行人，並應讓
    行進中之行人優先通行；汽車倒車時，應顯示倒車燈光或手
    勢後，謹慎緩慢後倒，並應注意其他車輛及行人，且汽車行
    近行人穿越道，遇有行人穿越時，無論有無交通指揮人員指
    揮或號誌指示，均應暫停讓行人先行通過，即貿然起駛倒車
    ，適伊行經上開巷口，並由南往北行走行人穿越道，因不及
    閃避，遭被告駕駛之車輛後車尾撞及左手（下稱系爭事故）
    ，致受有左側手部挫傷、擦傷、左側手肘擦傷等傷害（下稱
    系爭傷害），因而支出醫療費新臺幣（下同）5萬元、不能
    工作之損失40萬5,000元及非財產上損害30萬元，共計75萬5
    ,000元。爰依民法侵權行為之法律關係，提起本件訴訟。並
    聲明：被告應給付伊75萬5,000元。
二、被告則以：原告提出之醫療單據係因胃食道逆流、過敏、精
    神問題看診，與系爭事故無關，另原告迄未能說明其之工作
    為何，不得請求工作損失，又原告請求之非財產上損害過鉅
    等語，資為抗辯。並聲明：原告之訴駁回。
三、得心證之理由：
　㈠按汽車、機車或其他非依軌道行駛之動力車輛，在使用中加
    損害於他人者，駕駛人應賠償因此所生之損害。民法第191
    條之2本文定有明文。又行車起駛前應顯示方向燈，注意前
    後左右有無障礙或車輛行人，並應讓行進中之車輛行人優先
    通行；汽車倒車時，應顯示倒車燈光或手勢後，謹慎緩慢後
    倒，並應注意其他車輛及行人；汽車行近行人穿越道，遇有
    行人穿越時，無論有無交通指揮人員指揮或號誌指示，均應
    暫停讓行人先行通過，道路交通安全規則第89條第1項第7款
    、第110條第3款、第103條第2項分別定有明文。查，被告於
    109年6月26日中午12時15分許，駕駛被告車輛，由臺北市士
    林區忠誠路2段50巷路旁，自西往東側之行人穿越道方向起
    駛倒車時，疏未注意後方原告行經上開巷口，並由南往北行
    走行人穿越道，未讓原告優先通行；汽車倒車未謹慎緩慢後
    倒，即貿然起駛倒車，原告不及閃避，遭被告駕駛之車輛後
    車尾撞及左手，致受有系爭傷害等情，為兩造所不爭執（見
    本院卷第72頁），又被告上開行為經臺灣士林地方法院109
    年度交易字第140號、本院110年度交上易字第92號過失傷害
    案件判處拘役20日確定（見交附民字卷第39至46頁，本院卷
    第83至89頁），同此認定。原告自得依上開規定請求被告負
    侵權行為損害賠償責任。
　㈡次按不法侵害他人之身體或健康者，對於被害人因此喪失或
    減少勞動能力或增加生活上之需要時，應負損害賠償責任，
    又不法侵害他人身體、健康、名譽、自由、信用、隱私、貞
    操或不法侵害其他人格法益而情節重大者，被害人雖非財產
    上之損害，亦得請求賠償相當之金額；民法第193條第1 項
    、第195條第1項前段分別定有明文。原告主張其因被告上開
    侵權行為受有損害如下：
　⑴醫療費用部分：
　　原告主張其於系爭事故發生後，於109年6月26日至臺北市立
    聯合醫院陽明院區（下稱北市聯醫陽明院區）急診就診，支
    出醫療費用及證書費用共計505元，並提出該院門急診費用
    收據在卷可查（見交附民字卷第23頁），此部分核屬與系爭
    事故受傷有關之必要費用，且為被告所不爭（見本院卷第72
    頁），應可准許。至原告主張其因系爭事故致生過敏、腸胃
    炎、憂鬱及焦慮病症等，各於110年2月1日、同年月17日、
    同年4月10日至康寧醫療財團法人康寧醫院家醫科、急診內
    科及身心內科就診，支出醫療費用330元、450元及350元等
    件，被告否認與原告所受系爭傷害有關連。茲審酌110年2月
    1日診斷證明書診斷欄僅記載：「腸胃炎」等語，同年4月10
    日診斷證明書診斷欄記明：「嚴重壓力的反應」、「有混合
    焦慮及憂鬱情緒的適應障礙症」等語（見交附民字卷第9、1
    7頁），均非關前揭傷害外科治療所須，此外，原告復未能
    舉證證明其於前開期日發生之過敏、腸胃炎、憂鬱及焦慮等
    病症肇因於系爭事故，職是，原告主張因上開病症支出之醫
    療費用共1,130元與治療本件事故所生損害有關等語，洵屬
    無據，請求礙難准許。又原告復未能提出證據證另有支出醫
    療費用4萬8,365元，此部分請求同難認有理由。
　⑵工作損失部分：
　　原告主張其因系爭傷害，應休養90日，受有無法工作之損失
    40萬5,000元等語，為被告所否認。依北市聯醫陽明院區診
    斷證明書記載：「左側手部挫傷。右側膝部挫傷。右側上臂
    擦傷。左側手肘擦傷。左側手部擦傷。」等語（見交附民字
    卷第21頁），原告未能舉證其因系爭傷害應休養90日乙情；
    況參酌該醫院說明原告病情：「病患於109年6月26日入急診
    室診治後即當日離院。事後無再門診追蹤，對其事後是否影
    響作息無法判斷」等語，有市立聯合醫院110年7月19日北市
    醫陽字第1103048659號函存卷可考（見本院卷第51頁），審
    酌原告系爭傷害之位置、傷勢及未再回醫院診治等情，原告
    主張其因系爭傷害無法工作，洵無可採，其主張被告應賠償
    不能工作損失90日，共計40萬5,000元等語，委無理由。
　⑶非財產上損害部分：
　　按慰藉金之賠償須以人格權遭遇侵害，使精神上受有痛苦為
    必要，其核給之標準固與財產上損害之計算不同，然非不可
    斟酌雙方身分資力與加害程度，及其他各種情形核定相當之
    數額（最高法院51年度台上字第223號判例意旨參照）。原
    告主張因系爭事故受有系爭傷害，至其受有非財產上損害30
    萬元等語。查，原告因系爭事故受有系爭傷害，是其主張因
    此受有精神上痛苦，可信為真實，其請求上訴人給付精神慰
    撫金，即屬有據。原告於系爭事故發生當年度為自營西瓦縣
    餐飲企業社，並未申報有所得，名下財產45萬1,770元，被
    告於系爭事故發生時所得44萬5,118元，名下無財產，此有
    兩造稅務電子閘門財產所得調件明細表在卷可參（外放），
    審酌上開兩造之年齡、教育程度、社會地位、資力，並被告
    因過失致原告因傷所承受之痛苦等一切情狀，認原告得請求
    被告賠償非財產上損害6,000元，應為適當。
　⑷基上，原告因系爭事故受損金額與可請求非財產上損害賠償
    共計為6,505元（計算式：已支出醫療費用505元＋非財產上
    損害賠償6,000元＝6,505元）。　
四、綜上所述，原告依民法侵權行為之法律關係，請求被告應給
    付6,505元，為有理由，應予准許，逾此範圍之請求，為無
    理由，不應准許。
五、本件事證已臻明確，兩造其餘之攻擊或防禦方法及所用之證
    據，經本院斟酌後，認為均不足以影響本判決之結果，爰不
    逐一論列，附此敘明。
六、據上論結，原告之訴為一部有理由，一部無理由，依民事訴
    訟法第79條，判決如主文。　　　　　　
中　　華　　民　　國　　110 　年　　9 　　月　　14　　日
                  民事第一庭    
                      審判長法  官  吳光釗
                            法  官  游悅晨
                            法  官  江春瑩
正本係照原本作成。
不得上訴。
中　　華　　民　　國　　110 　年　　9 　　月　　15　　日

  　　　　　　　　　　　　　書記官  學妍伶